---
outputs:
- Reveal
title: Mejores paquetes
hidden: true
layout: list
weight: 11
output: hugodown::md_document
countdown: true
---

# Mejores paquetes

```{r, echo=FALSE}
asciicast::init_knitr_engine(
  echo = TRUE,
  echo_input = FALSE,
  startup = quote({
    library(cli)
  })
)
library("magrittr")
get_pic <- function(id, alt, width) {
  info <- httr::GET(
    paste0("https://api.pexels.com/v1/photos/", id),
    httr::add_headers(Authorization = Sys.getenv("PEXELS_KEY"))
  ) %>%
    httr::content()
  download.file(info$src$large, paste0(id, ".jpeg"))
  cat("```{=html}\n")
  cat(paste0(
    '{',
    '{< figure src="',
    paste0(id, ".jpeg"),
    '" alt="',
    alt,
    '" caption="Foto de [',
    info$photographer,
    ' en Pexels](',
    info$url,
    ')." width="',
    width,
    '" >}',
    '}'
  ))
  cat("\n```\n")
}
```

```{r red, results="asis", cache=TRUE, echo=FALSE}
get_pic(id = 3697811, alt = "Red rocket ship", 250)
```

---

## Qué es buen código

> La única forma de escribir buen código es escribir primero toneladas de código de mierda. Sentir vergüenza por el código malo te impide llegar al código bueno.

[Traducción de una entrada en Mastodon de Hadley Wickham](https://fosstodon.org/@hadleywickham/112021309035884210)

***

## Taller de hoy

Presentaré una colección de cosas muy útiles que he aprendido en los últimos años.

Después de cada sección haré un resumen y te pediré que comentes.

Después, elige una cosa para mejorar en tu paquete.

***

## Recordatorios



:sleeping_face: Lo vimos en <https://codigo-hermoso.netlify.app/>

***

## Interfaz

***

### Mensajes agradables

Conoce al [paquete cli](https://blog.r-hub.io/2023/11/30/cliff-notes-about-cli/)

```{r}
variable <- 42
cli::cli_alert_info("Set {.field parameter} to {.val {variable}}")
```

[Viñeta para migrar de las funciones usethis::ui a cli](https://cli.r-lib.org/articles/usethis-ui.html)

[Viñeta sobre "clases" de formatos](https://cli.r-lib.org/reference/inline-markup.html)

***

### Bonitos mensajes

¿Cómo controlar la verbosidad?

- argumento en cada función :weary:

- [opción global à la `usethis.quiet`](https://ropensci.org/blog/2024/02/06/verbosity-control-packages/)

```{r, eval=FALSE}
cli_alert_info <- function(...) {
  if (!getOption("usethis.quiet", default = FALSE)) {
    cli::cli_alert_info(...)
  }
}
```

***

### Bonitos mensajes

Para leer más: <https://ropensci.org/blog/2024/02/06/verbosity-control-packages/>

*:toolbox: ¿Hay mensajes en tu paquete que podrías mejorar?*

***

### Mensajes de error

- Consejos sobre el contenido en el [guía de estilo de tidyverse](https://style.tidyverse.org/error-messages.html) con ejemplos.

- Interfaz con `cli::cli_abort()`

```{r, error=TRUE}
cli::cli_abort(
  c(
    "Can't find good error message.",
    i = "Read the tidyverse style guide."
  )
)

```

***

### Mensajes de error

*:toolbox: Revisa los mensajes de error de tu paquete (busca `stop()` y equivalentes). ¿Podrían mejorarse algunos de ellos aplicando la guía de la tidyverse?*

Tal vez con AI: <https://simonpcouch.github.io/chores/reference/cli_helper.html>

***

### Comprobación de argumentos

- Documenta el tipo de argumento.

- Comprueba los argumentos. `rlang::arg_match()` por ejemplo.

Más información: [Comprobar las entradas de tus funciones en R](https://blog.r-hub.io/2022/03/10/input-checking/) por Hugo Gruson , Sam Abbott , Carl Pearson.

***

### Comprobación de argumentos

*:toolbox: ¿Tu paquete documenta y valida los argumentos? Mejora esto en una sola función o más.*

***

## Interfaz  :microphone: `stop()`  :microphone:

- Bonitos mensajes con {cli}.
- Mensajes de error con {cli}, guía de tidyverse.
- Comprobación de argumentos con rlang, entrada del blog R-hub.

***

## Interfaz  :microphone: `stop()`  :microphone:

- Bonitos mensajes con {cli}.
- Mensajes de error con {cli}, guía de tidyverse.
- Comprobación de argumentos con rlang, entrada del blog R-hub.

Por favor, publícalo en el chat

- ¡Algo que te haya parecido interesante!
- ¡Algo con lo que no estabas de acuerdo!
- ¿Una experiencia buena/mala reciente con estas herramientas?

***

## Menos código o menos dolores de cabeza

***

### Sopesa tus dependencias

¿Esta dependencia provoca alegría? :wink:


- Una dependencia es un código que otra persona ha elaborado y probado cuidadosamente.
- Una dependencia es un punto de fallo.

Más información: [Dependencias: Mentalidad y antecedentes](https://r-pkgs.org/dependencies-mindset-background.html) en el libro R Packages de Hadley Wickham y Jenny Bryan.

***

### Sopesa tus dependencias

En la [Guía de desarrollo de rOpenSci](https://devguide.ropensci.org/building.html#recommended-scaffolding)

- curl, httr2, crul, httr. No RCurl. Para un nuevo paquete, httr2 en vez de httr.

- jsonlite. No rjson ni RJSONIO.

- xml2. No XML

- sf, suites espaciales desarrolladas por las comunidades r-spatial y rspatial. No sp, rgdal, maptools, rgeos.

***

### Sopesa tus dependencias

Evaluar la actividad en GitHub de los colaboradores

<https://ropensci.org/es/blog/2022/07/01/evaluating-github-activity-for-contributors/>

***

### Sopesa tus dependencias

*:toolbox: ¿Hay dependencias que podrías añadir, sustituir o eliminar en tu paquete?*

***

### ¿Menos código? Más allá del uso de dependencias

Feature creep: "ampliación o adición excesiva y continua de nuevas funciones en un producto" <https://en.wikipedia.org/wiki/Feature_creep>

Está bien dividir el paquete.

Está bien decir no a las peticiones de funciones. [Ejemplo](https://github.com/r-lib/pkgdown/issues/1430#issuecomment-924268834)

***

### Menos código

*:toolbox: ¿Hay peticiones de funciones a las que te gustaría decir que no? Guardar respuesta como [Respuesta GitHub](https://docs.github.com/en/get-started/writing-on-github/working-with-saved-replies/creating-a-saved-reply)?*

***

## Menos código  :microphone: `stop()`  :microphone:

- Elegir dependencias.
- Dependencias a evitar.
- Definir el ámbito del paquete.

***

## Menos código  :microphone: `stop()`  :microphone:

- Elegir dependencias.
- Dependencias a evitar.
- Definir el ámbito del paquete.


Por favor, publícalo en el chat

- ¡Algo que te haya parecido interesante!
- ¡Algo con lo que no estabas de acuerdo!
- ¿Una experiencia buena/mala reciente con estas herramientas?

***

## Código

***

### :sleeping_face: Código lo más simple posible: "early return"

:eyes:

```{r, eval=FALSE}
do_this <- function() {
  if (!is_that_present()) {
    return(NULL)
  } else {
    # more code
    return(blip)
  }
}

```

***

### Código lo más simple posible: "early return"

:sparkles:

```{r, eval=FALSE}
do_this <- function() {
  if (!is_that_present()) {
    return(NULL)
  }
  # more code

  blip
}

```

***

### :sleeping_face: Código lo más sencillo posible: `switch()`

:eyes:

```{r, eval=FALSE}
if (type == "mean") {
  mean(x)
} else if (type == "median") {
  median(x)
} else if (type == "trimmed") {
  mean(x, trim = .1)
}
```

***

### Código lo más sencillo posible: `switch()`

:sparkles:

```{r, eval=FALSE}
switch(
  type,
  mean = mean(x),
  median = median(x),
  trimmed = mean(x, trim = .1)
)

```

***

### Código lo más simple posible: lógica

Para leer más: [El código huele y se siente](https://github.com/jennybc/code-smells-and-feels) por Jenny Bryan

*:toolbox: Examina la lógica de una o varias funciones. ¿Podrías simplificarla con retornos anticipados, funciones auxiliares? ¿Cambiar la ordén de las condiciones de ifelse?*

***

## :sleeping_face: Menos dolores de cabeza: lintr+flir

[lintr](https://lintr.r-lib.org/index.html) encuentra problemas en código.

[flir](https://flir.etiennebacher.com/) también, puede reparar algunos.

Para leer más: [Cómo uso lintr](https://masalmon.eu/2024/08/28/lintr-3-steps/) en mi blog.

*:toolbox: Intenta mejorar tu paquete con flir y/o lintr*



***

### :sleeping_face: Estética del código

Algunos de ellos sólo son relevantes si ves código.

- ¿Usar alineación?
- Utiliza párrafos
- Utiliza comentarios de "cabecera" para la navegación.

***

#### :sleeping_face: Alineación de códigos

- Alinea los argumentos en las definiciones de función.

- ¿Más alineación vertical? No soy sensible a ello :innocent:

***

#### :sleeping_face: Párrafos

Un párrafo = una idea (¡también sirve para escribir prosa!).

El espacio vertical es costoso (¿qué cabe en la pantalla?)

```{r, eval=FALSE}
head <- collect_metadata(website)
head_string <- stringify(head)

body <- create_content(website)
body_string <- stringify(body)

```

***

#### :sleeping_face: Comentarios en la cabecera

En RStudio IDE o Positron.
En cualquier caso, es bueno para indicar la estructura de alto nivel dentro de un script.

```{r, eval=FALSE}
# Header level 1 ----
more
code

## Header level 2 ----
more
code
```

***

### :sleeping_face: Estética del código

*:toolbox: Abre uno o varios scripts, ¿puedes mejorar la estética? ¿Usar [Air](https://posit-dev.github.io/air/) en todo el paquete?*

***

### :sleeping_face: Menos comentarios / código autoexplicativo

Los comentarios son como pequeñas alertas. ¡No generes fatiga!

Los comentarios que repiten el código quedan desfasados.

***

### :sleeping_face: Menos comentarios / código autoexplicativo

```r
# use only non empty strings
if (!is.na(x) && nzchar(x)) {
  use_string(x)
}
```

***

### :sleeping_face: Menos comentarios / código autoexplicativo

```r
is_non_empty_string <- function(x) {
  !is.na(x) && nzchar(x)
}

if (is_non_empty_string(x)) {
  use_string(x)
}
```

***

### :sleeping_face: Menos comentarios / código autoexplicativo

Más información: <https://blog.r-hub.io/2023/01/26/code-comments-self-explaining-code/>

*:toolbox: ¿Existen posibilidades de hacer menos comentarios (¡o más comentarios!) en algunos de tus guiones?*

***

## Código  :microphone: `stop()`  :microphone:

- "Early return".
- Estética del código.
- Menos comentarios/código autoexplicativo.

***

## Código  :microphone: `stop()`  :microphone:

- "Early return".
- Estética del código.
- Menos comentarios/código autoexplicativo.

Por favor, publica en el chat

- ¡Algo que te haya parecido interesante!
- ¡Algo con lo que no estabas de acuerdo!
- ¿Una experiencia buena/mala reciente con estas herramientas?

***

## Código de tests

***

### HUMEDO / SECO

"DAMP (descriptive and meaningful phrases)"

"DRY (don't repeat yourself)"

¡Un intercambio!

***

### Código de tests: diferente de otro código

El código está cubierto por el código de tests, ¡así que podemos asumir más riesgos!

***

### Tests ideales

- Autónomas.

- Se pueden ejecutar de forma interactiva. `testthat::test_path()`.

- Sin "fugas". {withr}. `withr::local_options()`, `withr::local_tempdir()`...

***

### Ejemplo: {swamp}

Exploremos <https://github.com/maelle/swamp>

*:toolbox: ¿Algunas de tus tests tienen código de nivel superior? ¿Puedes crear archivos y funciones de ayuda, y repetir la creación de objetos en cada prueba?*

***

### Mocking

Mi código

```{r, eval=FALSE}

is_internet_down <- function() {
  !curl::has_internet()
}

my_complicated_code <- function() {
  if (is_internet_down()) {
    message("No internet! Le sigh")
  }
  # blablablabla
}
```

¿Cómo comprobar el mensaje?

***

### Mocking

En el test,

```{r, eval=FALSE}

test_that("my_complicated_code() notes the absence of internet", {
  local_mocked_bindings(is_internet_down = function(...) TRUE)
  expect_message(my_complicated_code(), "No internet")
})

```

***

### Mocking

Para leer más: <https://www.tidyverse.org/blog/2023/10/testthat-3-2-0/#mocking>

y <https://testthat.r-lib.org/dev/articles/challenging-tests.html>

***

### Mocking

*:toolbox: ¿tienes una situación de este tipo para probar?*

***

## Tests  :microphone: `stop()` :microphone:

- DAMP/DRY
- Código de prueba diferente de código
- Pruebas ideales (autónomas, pueden ejecutarse interactivamente, sin fugas)
- Mocking


***

## Tests  :microphone: `stop()` :microphone:

- DAMP/DRY
- Código de prueba diferente de código
- Pruebas ideales (autónomas, pueden ejecutarse interactivamente, sin fugas)
- Mocking

Por favor, publica en el chat

- ¡Algo que te haya parecido interesante!
- ¡Algo con lo que no estabas de acuerdo!
- ¿Una experiencia buena/mala reciente con estas herramientas?

***

## Elige tu propia aventura

...¡con tu propio paquete! En salas de Zoom.

Nos reuniremos en XX minutos como grupo para debatir.

***

## De vuelta de la aventura

¿Comentarios? ¿Preguntas?

***

## Muchas gracias.

Nos vemos en el `#package-maintenance` canal? :wink: